# 研发费用

提问人：jinhongcz1 时间：2019-03-12 10:09:33
在上市公司的年报利润表费用项目中，管理费用中有技术研发费，还单独有研发费用项目，我想问一下老师为什么管理费用中的技术研发费不能并入研发费用项目中呢？

回答人：chenyiwei
根据《关于修订印发 2018 年度一般企业财务报表格式的通知》（财会[2018]15 号）：“” 研发费用” 行项目，反映企业进行研究与开发过程中发生的费用化支出。该项目应根据”管理费用”科目下的”研发费用”明细科目的发生额分析填列”。
因此，研发费用在利润表中单列之后，管理费用项目的列报内容应不再包含研究开发费，以免重复。

提问人：jiuzhou010 时间：2019-11-25 06:30:20
请教下，研发费用是否需要按项目核算，是否有文件规定是需要按项目核算的？

回答人：chenyiwei
核算方式可以由企业自行确定。但如果不按照项目核算，在申请高新认定和加计扣除等方面都会遇到麻烦，也不利于加强研发项目的管理。因此实务中一般在按费用要素（如人工成本、材料、动力费用等）设立研发费用的明细科目的同时，也会进行项目辅助核算。